臺灣士林地方法院小額民事判決
                                 111年度士小字第2451號  
原      告  國泰世紀產物保險股份有限公司

法定代理人  陳萬祥


訴訟代理人  張家綸
            徐翔裕
被      告  林怡辰


上列當事人間請求侵權行為損害賠償事件，本院於民國111年11
月23日言詞辯論終結，並判決如下：
    主  文
被告應給付原告新臺幣柒萬參仟壹佰貳拾元，及自民國一百一十
一年八月十日起至清償日止，按年息百分之五計算之利息。
原告其餘之訴駁回。
訴訟費用新臺幣肆仟元，由被告負擔新臺幣參仟玖佰陸拾元，其
餘新臺幣肆拾元由原告負擔。
本判決原告勝訴部分得假執行。
    事實及理由
一、被告經合法通知，未於最後言詞辯論期日到場，核無民事訴
    訟法第386條所列各款情事，爰依原告之聲請，准由其一造
    辯論而為判決。　　
二、原告主張：被告於民國110年5月10日17時27分許，騎乘車牌
    號碼000-0000號普通重型機車（下稱被告車輛），行經新北
    市○○區○○路0段000號時，因未注意車前狀況之過失，致與訴
    外人陳玉燕駕駛，訴外人飛球有限公司所有，原告所承保之
    車牌號碼000-0000號自用小客車（下稱系爭車輛）發生碰撞
    （下稱系爭事故），造成系爭車輛受損，系爭車輛曾向原告
    投保車體損失險，事故發生時尚在保險期間內，原告業依保
    險契約賠付該車之必要修復費用，總計新臺幣（下同）101,
    492元（原告起訴狀誤繕為101,412元，其中含工資：56,192
    元、零件：45,300元），經計算折舊後之金額為74,228元，
    原告並依保險法第53條取得代位求償權。為此，爰依民法第
    184條第1項前段、第196條及第191條之2前項及保險法第53
    條之規定起訴請求被告給付系爭車輛之修復費用，並聲明：
    被告應給付原告74,228元，及自起訴狀繕本送達翌日起至清
    償日止，按年息百分之5計算之利息。
三、被告則以：我是直行車，原告保戶是轉彎車沒打方向燈就右
    轉，才撞到我，我為了閃避系爭車輛才騎出路面邊緣等語，
    資為抗辯。並聲明：原告之訴駁回。
四、得心證之理由：
  ㈠本件原告所主張之被告於上開時、地，騎車發生系爭事故，
    造成系爭車輛受有損害等事實，為兩造所不爭執，有本院依
    職權向新北市政府警察局蘆洲分局調取之道路交通事故初步
    分析研判表、現場圖、調查報告表（一）、（二）、調查筆
    錄、現場照片、當事人酒精測定紀錄表、當事人登記聯單，
    及原告提出之道路交通事故當事人登記聯單、統一發票、行
    車執照、估價單、現場照片等附卷可稽，被告雖辯稱伊是直
    行車，原告保戶是轉彎車沒打方向燈就右轉，才撞到伊，伊
    為了閃避系爭車輛才騎出路面邊緣云云，然系爭事故經被告
    聲請將肇事原因送請新北市政府車輛行車事故鑑定會（下稱
    新北市車鑑會）鑑定事故原因，鑑定意見認：「一、甲○○（
    即本件被告）駕駛普通重型機車，行駛路面邊線右側未注意
    車前狀況，為肇事原因。二、陳玉燕（即本件系爭車輛駕駛
    人）駕駛自用小客車，無肇事因素」等語，此有新北市政府
    交通事件裁決處111年10月19日函文所檢附新北市車鑑會鑑
    定意見書1份在卷可查（見本院卷第84至88頁），足認被告
    確有因行駛路面邊線右側未注意車前狀況之過失，致系爭車
    輛受有損害，從而，原告依侵權行為法律關係，主張被告應
    就系爭車輛負損害賠償責任，於法即屬有據。
  ㈡按因故意或過失，不法侵害他人之權利者，負損害賠償責任
    ；汽車、機車或其他非依軌道行駛之動力車輛，在使用中加
    損害於他人者，駕駛人應賠償因此所生之損害。不法毀損他
    人之物者，被害人得請求賠償其物因毀損所減少之價額。民
    法第184條第1項前段、第191條之2、第196條分別定有明文
    ，故原告請求被告負上開侵權行為損害賠償責任，應屬有據
    。本件原告主張其因上揭車禍受有系爭車輛之修復費用101,
    492元（其中含工資：56,192元、零件：45,300元）之事實
    ，有提出估價單及統一發票各1份為據，惟查，原告承保之
    系爭車輛係108年4月出廠，有該車行照影本附卷可稽，而系
    爭車輛修復之費用包括含零件45,300元，衡以本件車輛有關
    零件部分之修復，既以新零件更換被損害之舊零件，則在計
    算損害賠償額時，自應將零件折舊部分予以扣除（最高法院
    77年5月17日第9次民事庭會議決議參照），而依行政院所發
    佈之固定資產耐用年數表及固定資產折舊率表，小客車之耐
    用年數為5年，依定率遞減法每年折舊千分之369，參酌營利
    事業所得稅查核準則第95條第6項規定，固定資產提列折舊
    採用平均法、定率遞減法或年數合計法者，以1年為計算單
    位；其使用期間未滿1年者，按實際使用之月數相當於全年
    之比例計算之；不滿1月者，以月計。系爭車輛自出廠日108
    年4月起至發生車禍日110年5月10日止，已使用2年2個月，
    據此，該車扣除折舊後之零件材料費為16,928元（計算方式
    如附表），再加上工資56,192元，原告得向被告請求之系爭
    車輛必要修復費用應為73,120元（即16,928＋56,192＝73,120
    ）。
五、從而，原告依侵權行為及保險代位請求權之法律關係訴請被
    告賠付原告73,120元，及自起訴狀繕本送達翌日（即111年8
    月10日）起至清償日止，按年息百分之5計算之利息，為有
    理由，應予准許，逾此部分之請求，則非有據，應予駁回。
六、本件係就民事訴訟法第436條之8第1項適用小額程序所為被
    告部分敗訴之判決，依同法第436條之20規定，應依職權就
    原告勝訴部分宣告假執行，並依職權確定訴訟費用額為4,00
    0元（即原告繳納之第一審裁判費1,000元，及被告繳納之鑑
    定費用3,000元），其中3,960元應由被告負擔，其餘40元由
    原告負擔。　　
中　　華　　民　　國　　111 　年　　12　　月　　7 　　日
                  士林簡易庭法  官  莊明達
上列正本係照原本作成。
如不服本判決，應於送達後20日內，向本院提出上訴狀並應記載
上訴理由，表明關於原判決所違背之法令及其具體內容與依訴訟
資料可認為原判決有違背法令之具體事實，如於本判決宣示後送
達前提起上訴者，應於判決送達後20日內補提上訴理由書（須附
繕本）。
中　　華　　民　　國　　111 　年　　12　　月　　7 　　日
                            書記官  王淳平 
附表
折舊時間           金額
第1年折舊值        45,300×0.369=16,716
第1年折舊後價值    45,300-16,716=28,584
第2年折舊值        28,584×0.369=10,547
第2年折舊後價值    28,584-10,547=18,037
第3年折舊值        18,037×0.369×(2/12)=1,109
第3年折舊後價值    18,037-1,109=16,928